【裁判字號】    89,易,1596
【裁判日期】    891018
【裁判案由】    詐欺
【裁判全文】
臺灣臺南地方法院刑事判決                        八十九年度易字第一五九六號
    公  訴  人  臺灣台南地方法院檢察署檢察官
    被      告  甲○○
右列被告因詐欺案件，經檢察官提起公訴（八十九年度偵緝字第二八七號），本院判
決如左：
    主  文
甲○○共同連續意圖為自己不法之所有，以詐術使人將本人之物交付，處有期徒刑柒
月。
    事  實
一、甲○○與化名「楊文和」之不詳姓名年籍成年男子（另案偵辦），基於共同意圖
    為自己不法所有之概括犯意，於民國八十八年間某日起，由甲○○擔任「迪可便
    利商店」之名義負責人，並向台南市第六信用合作社金華分社申請設立支票存款
    戶，請領支票，供「楊文和」對外向他人詐購貨物時使用。「楊文和」則每星期
    提供甲○○新台幣（下同）三千元為代價。嗣於八十八年十一月二十日起至同年
    月二十七日止，「楊文和」連續多次佯向位於台南縣麻豆鎮○○路三一號二樓之
    德源成企業有限公司（下稱德源成公司）購買洋菸計二十六萬四千七百二十六元
    ，並交付上開甲○○為發票人之支票二紙予德源成公司，德源成公司不疑有詐，
    陸續將洋菸交付。詎「楊文和」於八十八年十一月二十七日最後一批洋菸進貨後
    ，即於同年月二十九日將店內物品搬清，逃逸無蹤。上開二紙支票經屆期提示均
    遭退票，德源成公司始知受騙。
二、案經德源成公司訴請臺灣臺南地方法院檢察署檢察官偵查起訴。
    理  由
一、訊據被告甲○○矢口否認有何詐欺犯行，僅辯稱：「楊文和」並沒有每週給伊三
    千元云云，惟查右揭事實業據告訴人代理人乙○○○指訴綦詳，復有估價單七紙
    、支票及退票理由單各二紙附卷可稽，被告在偵查中供稱：「在八十八年十一月
    二十九日把店內東西搬空，我只是名義負責人，朋友介紹我當負責人，我不知他
    的名字。」、「（楊文和）說要給我二十萬元，但只有約每星期給我三千元，支
    票也是他叫我去申請。」各等語，被告既知只是當名義負責人，卻可以得到二十
    萬元代價，顯然有與「楊文和」共謀詐欺之犯意，否則被告為名義上負責人，豈
    有對於本件欠款不加聞問處理，且經發布通緝始到案之理，綜合上情，被告於進
    貨之始，即有與「楊文和」共謀詐欺之意思，其上開所辯，顯為卸責之詞，不足
    採信，本件事證已臻明確，被告犯行洵堪認定。
二、核被告意圖為自己不法之所有，以詐術使人將本人之物交付，所為係犯刑法第三
    百三十九條第一項之罪。被告與化名「楊文和」者就上開犯行，有犯意聯絡及行
    為分擔，均應論共同正犯。被告先後多次犯行，時間緊接，犯罪構成要件相同，
    顯均係基於概括之犯意反覆為之，應依連續犯之規定論以一罪並加重其刑。爰審
    酌被告犯罪之動機、目的、手段及所造成危害、犯罪後態度等一切情狀，量處如
    主文所示之刑，以資懲儆。
據上論斷，應依刑事訴訟法第二百九十九條第一項前段，刑法第二十八條、第五十六
條、第三百三十九條第一項，罰金罰鍰提高標準條例第一條前段，判決如主文。
本案經檢察官黃朝貴到庭執行職務。
中      華      民      國      八十九      年      十    月    十八    日
                              臺灣臺南地方法院刑事第三庭
                                      法  官  吳孟良
右正本證明與原本無異。
如不服本判決應於送達後十日內向本院提出上訴狀。
                                      書記官  陳金堂
中      華      民      國      八十九      年      十    月    十九    日
附錄本案論罪科刑法條全文：
刑法第三百三十九條第一項：意圖為自己或第三人不法之所有，以詐術使人將本人或
                          第三人之物交付者，處五年以下有期徒刑、拘役或科或
                          併科一千元以下罰金。


司法院資訊處製作；財團法人民間司法改革基金會備份。
